【裁判字號】    97,訴,611
【裁判日期】    970806
【裁判案由】    毒品危害防制條例
【裁判全文】
臺灣板橋地方法院刑事判決               97年度訴字第611號
公  訴  人  臺灣板橋地方法院檢察署檢察官
被      告  甲○○
                    （現另案在臺灣屏東監獄竹田分監執行）
上列被告因違反毒品危害防制條例案件，經檢察官提起公訴（96
年度毒偵字第7522號），本院訊問被告為有罪陳述後，改依簡式
審判程序審理，並判決如下：
    主  文
甲○○施用第一級毒品，累犯，處有期徒刑拾月。扣案之第一級
毒品海洛因壹小包（毛重零點貳捌公克、取樣鑑驗零點零貳零公
克）沒收銷燬之。
    事  實
一、甲○○前於民國92年間因施用毒品案件，經台灣屏東地方法
    院以92年度毒聲字第366 號裁定送觀察勒戒後，經認有繼續
    施用毒品傾向，經同院以92年度毒聲字第879 號裁定令入戒
    治處所施以強制戒治，嗣因戒治成效良好，再由同院以92年
    度毒聲字第1560號裁定停止戒治，所餘戒治期間付保護管束
    ，至93年7 月2 日戒治期滿，前開裁定未經撤銷，以執行完
    畢論，並由臺灣屏東地方法院檢察署檢察官於93年7 月12日
    以93年度戒毒偵字第82號為不起訴處分確定；又於94年因施
    用毒品案件，經本院以94年度訴字第291 號判決應執行有期
    徒刑1 年6 月，於94年8 月8 日確定，於96年5 月25日縮刑
    假釋出監付保護管束，至96年6 月10日保護管束期滿，視為
    執行完畢。詎仍不知悔改，明知海洛因係毒品危害防制條例
    第2 條第2 項第1 款所定之第一級毒品，依法不得施用、持
    有，竟基於施用第一級毒品海洛因之犯意，於96年9 月29日
    17時50分許回溯26小時內之某時，在其屏東縣車城鄉○○路
    48巷30號居所，以針筒注射之方式，施用第一級毒品海洛因
    1 次。嗣經警於同日下午17時許，在台北縣板橋市○○街7
    號前查獲，並扣得第一級毒品海洛因1 包（淨重0.28公克，
    取樣0.020 公克鑑驗，驗餘淨重0.26公克，起訴書誤載淨重
    為0.08公克）。
二、案經臺北縣政府警察局板橋分局報告臺灣板橋地方法院檢察
    署檢察官偵查起訴。
    理  由
一、訊據被告甲○○於本院審理中，對上揭事實坦承不諱，此外
    ，被告經警於96年9 月29日17時50分許採尿送驗結果（檢體
    編號：A609068 號），呈嗎啡陽性反應，有姓名及代碼對照
    表、臺灣檢驗科技股份有限公司濫用藥物尿液檢驗報告各1
    件在卷可查（見96年毒偵字第7522號卷第14、26頁）。此外
    ，並有成分確屬海洛因成分無誤之白粉1 包扣案為憑（毛重
    0.28公克，取樣0.020 公克鑑驗，驗餘淨重0.26公克），有
    同公司濫用藥物鑑驗報告1 件在卷可佐（見上開偵查卷第25
    頁），足見被告所為自白與事實相符，而得採為認定之依據
    。次查，被告於92年間因施用毒品案件，經台灣屏東地方法
    院以92年度毒聲字第366 號裁定送觀察勒戒後，經認有繼續
    施用毒品傾向，經同院以92年度毒聲字第879 號裁定令入戒
    治處所施以強制戒治，嗣因戒治成效良好，再由同院以92年
    度毒聲字第1560號裁定停止戒治，所餘戒治期間付保護管束
    ，至93年7 月2 日戒治期滿，前開裁定未經撤銷，以執行完
    畢論乙節，有台灣高等法院被告前案紀錄表及刑案查註紀錄
    表各1 件在卷可稽。本件被告於上開強制戒治執行完畢後5
    年內再犯施用毒品犯行，事證明確，堪予認定。
二、按海洛因屬毒品危害防制條例第2 條第2 項第1 款所列之第
    一級毒品，核被告甲○○所為，係犯毒品危害防制條例第10
    條第1 項之施用第一級毒品海洛因罪。其施用前後非法持有
    第一級毒品之低度行為，為施用之高度行為所吸收，不另論
    罪。又查，被告有如事實欄所載之前案紀錄暨刑之執行情形
    ，亦有上開前案紀錄表在卷可稽。被告於上開有期徒刑執行
    完畢後，5 年內故意再犯本件有期徒刑以上之罪，為累犯，
    應依刑法第47條第1 項之規定加重其刑。爰審酌被告已有施
    用毒品紀錄，且經判處有期徒刑在案，竟又為本件犯行，顯
    見其未知戒除毒癮，意志力薄弱，並考量施用毒品乃自戕行
    為，所生危害非鉅，暨被告坦承施用毒品犯行之犯後態度等
    一切情狀，量處如主文所示之刑。至扣案之海洛因1 包為毒
    品，已認定如前，爰依毒品危害防制條例第18條第1 項前段
    之規定宣告沒收銷燬之。
三、末按「除被告所犯為死刑、無期徒刑、最輕本刑為三年以上
    有期徒刑之罪或高等法院管轄第一審案件者外，於前條第一
    項程序進行中，被告先就被訴事實為有罪之陳述時，審判長
    得告知被告簡式審判程序之旨，並聽取當事人、代理人、辯
    護人及輔佐人之意見後，裁定進行簡式審判程序」，刑事訴
    訟法第273 條之1 第1 項定有明文。查本件被告涉犯之毒品
    危害防制條例第10條第1 項之施用毒品罪，法定本刑均非最
    輕本刑為3 年以上有期徒刑之罪，且被告於本院準備程序期
    日中已就被訴事實為有罪之陳述，經告知被告簡式審判程序
    之旨後，被告及公訴人對於本件改依簡式審判程序審理亦均
    表示無意見，是本院即依前揭刑事訴訟法規定，裁定本件進
    行簡式審判程序，附此敘明。
據上論斷，應依刑事訴訟法第273 條之1 第1 項、第299 條第1
項前段，毒品危害防制條例第10條第1 項、第18條第1 項前段，
刑法第11條前段、第47條第1 項，判決如主文。
本案經檢察官馬凱蕙到庭執行職務。
中    華    民    國    97    年    8     月    6     日
                  刑事第十四庭  法  官  汪怡君
上列正本證明與原本無異。
如不服本判決，應於送達後十日內敘明上訴理由，向本院提出上
訴狀。
                                書記官  李郁禎
中    華    民    國    97    年    8     月    7     日
附錄本案論罪科刑法條全文：
毒品危害防制條例第10條
施用第一級毒品者，處六月以上五年以下有期徒刑。
施用第二級毒品者，處三年以下有期徒刑。


司法院資訊處製作；財團法人民間司法改革基金會備份。
